臺灣高等法院刑事裁定
109年度抗字第592號
抗  告  人  
即  被  告  賴彥志



上列抗告人因聲請單獨宣告沒收案件，不服臺灣臺北地方法院中
華民國109年3月31日裁定（109年度單聲沒字第45號），提起抗
告，本院裁定如下：
    主  文
抗告駁回。                                              
    理  由
一、原裁定意旨略以：扣案之電腦主機1 臺，係抗告人即被告賴
    彥志（下稱抗告人）所有供犯罪所用之物，業據抗告人於警
    詢中自承在案，復有臺北市政府警察局萬華分局扣押筆錄、
    扣押物品目錄表各1份、扣押物品照片2 紙在卷可稽，檢察
    官依據刑法第38條第2項前段、刑事訴訟法第259條之1規定
    聲請宣告沒收，要無不合，應予准許等語。
二、抗告意旨略以：請檢察官讓我可領回扣案電腦，如果無法  
    領回，請檢察官銷毀電腦永遠不要公開資料云云。
三、按供犯罪所用、犯罪預備之物或犯罪所生之物，屬於犯罪行
    為人者，得沒收之；犯罪所得，屬於犯罪行為人者，沒收之
    ，刑法第38條第2項、第38條之1第1項前段分別定有明文。
    次按檢察官依第253條或第253條之1為不起訴或緩起訴之處
    分者，對刑法第38條第2項、第3項之物及第38條之1第1項、
    第2項之犯罪所得，得單獨聲請法院宣告沒收，刑事訴訟法
    第259條之1亦有明文。 
四、經查：
  ㈠抗告人於民國108 年4 月8 日某時許，在臺北市○○區○○路0 
    段000 巷00弄00號4 樓住處內，以扣案之電腦主機1 臺連結
    網際網路後，以其GOOGLE帳號在YOUTUBE 網站上，針對「吳
    慷仁醉後大爆發：一個國家需要用殺人才能撫慰人心？」之
    影片，基於恐嚇公眾之犯意，在該影片下方公開留言「將來
    我要臺灣血債血償」之語句，致生危害於公共安全。嗣於同
    年月15日晚間9 時40分許，在其位於臺北市萬華區西園路之
    住處，為警扣得電腦主機1 臺。經聲請人認被告賴彥志涉犯
    刑法第151 條恐嚇公眾罪，於108 年6 月26日以108 年度偵
    字第11655號為職權不起訴處分確定，有臺灣臺北地方檢察
    署檢察官不起訴處分書1 份在卷可憑。
　㈡扣案之電腦主機1 臺，係抗告人所有供本件犯罪所用之物，
    業據抗告人於警詢中自承在案（見偵卷第9 頁），復有臺北
    市政府警察局萬華分局扣押筆錄、扣押物品目錄表各1份、
    扣押物品照片2 紙在卷可稽（見偵卷第25-27、31、33頁）
    。足認扣案之電腦主機1 臺，係抗告人所有供本件犯罪所用
    之物。依上開規定，檢察官自得於職權不起訴處分確定後，
    單獨聲請法院就上開物品宣告沒收。原審法院依檢察官之聲
    請，裁定沒收扣案之電腦主機1 臺，經核於法並無違誤。抗
    告人猶執前詞提起抗告，指摘原裁定不當，為無理由，應予
    駁回。
五、據上論斷，依刑事訴訟法第412條，裁定如主文。 
中　　華　　民　　國　　109 　年　　4 　　月　　27　　日
                  刑事第四庭    審判長法　官  陳筱珮
                                      法　官  陳玉雲
                                      法　官  邱滋杉
以上正本證明與原本無異。
不得再抗告。
                                      書記官  陳淑婷
中　　華　　民　　國　　109 　年　　4 　　月　　27　　日